臺灣桃園地方法院民事簡易判決
111年度壢簡字第1582號
原      告  台新國際商業銀行股份有限公司

法定代理人  尚瑞強  
訴訟代理人  邱志仁  
被      告  曾啟翔  

            葉子姍  
訴訟代理人  葉佳諒  
上列當事人間請求返還借款事件，本院於民國111年11月14日言
詞辯論終結，判決如下：
    主    文
一、被告甲○○應給付原告新臺幣（下同）294,421元，及自民國1
    11年2月21日起至清償日止，按週年利率9%計算之利息；暨
    自111年3月21日起至清償日止，其逾期在6個月內者，按上
    開利率10%，逾期超過6 個月者，按上開利率20%計算之違約
    金，每次違約狀態最高連續收取9期。
二、被告乙○○應於原告對被告甲○○之財產為強制執行而無效果時
    ，給付原告294,421元，及自111年2月21日起至清償日止，
    按週年利率9%計算之利息；暨自111年3月21日起至清償日止
    ，其逾期在6個月內者，按上開利率10%，逾期超過6個月者
    ，按上開利率20%計算之違約金，每次違約狀態最高連續收
    取9期。
三、訴訟費用3,200元由被告甲○○負擔，如原告對被告甲○○之財
    產為強制執行而無效果時，由被告乙○○負擔。
四、本判決得假執行。
    事實及理由
壹、程序事項
　　被告甲○○經合法通知，無正當理由未於言詞辯論期日到場，
    經核無民事訴訟法第386 條各款所列情形，爰依原告聲請，
    由其一造辯論而為判決。
貳、實體事項
一、原告主張
（一）被告甲○○前以被告乙○○為保證人，向原告借款42萬元之汽
      車貸款，約定利息以年息9%計算，並約定借款期間自109
      年5月12日至114年5月12日，且自貸放後按月繳納利息，
      分60期按月平均攤還本息。逾期償還本息時除按上開約定
      利率計算利息外，逾期6個月以內，按上開利率10%，逾期
      超過6個月者，按上開利率20%計付違約金，最高連續收取
      9期（下稱系爭借款）。
（二）詎被告甲○○自111年2月21日起即未再依約還款，尚積欠原
      告本金294,421元及其利息、違約金未清償。又被告乙○○
      為被告甲○○之保證人，應於原告對被告甲○○強制執行無效
      果時，負擔上開債務。爰依消費借貸及保證之法律關係提
      起本件訴訟等語。並聲明：如主文第1、2項所示。
二、被告答辯
（一）被告乙○○答辯
　　　原告應先對被告甲○○請求，再向被告乙○○請求返還。被告
      乙○○有同意原告就作為擔保品之車輛取償，原告未依約取
      回車輛，導致車輛價值減損，被告乙○○並因而受有稅金及
      罰款之損害。原告未調查被告甲○○之信用即貸款予被告甲
      ○○應有過失。被告乙○○已與被告甲○○離婚，無法督促被告
      甲○○還款，且被告乙○○要扶養未成年子女等語。並聲明：
      原告之訴駁回。
（二）被告甲○○未於言詞辯論期日到場，亦未提出書狀為聲明或
      陳述。
三、本院得心證之理由
（一）被告甲○○應負返還借款責任
　　⒈按民法第474 條規定：「稱消費借貸者，謂當事人一方移
      轉金錢或其他代替物之所有權於他方，而約定他方以種類
      、品質、數量相同之物返還之契約。當事人之一方對他方
      負金錢或其他代替物之給付義務而約定以之作為消費借貸
      之標的者，亦成立消費借貸。」同法第478條前段規定：
      「借用人應於約定期限內，返還與借用物種類、品質、數
      量相同之物。」
　　⒉原告主張被告甲○○應付返還系爭借款責任，業據提出與所
      述相符之汽車貸款借據暨約定書、帳戶還款明細查詢畫面
      等件為證（見北簡卷第9、11、15至19頁）。而被告甲○○
      經合法通知，既未於言詞辯論期日到場，亦未提出書狀作
      何聲明或陳述以為爭執，依民事訴訟法第280 條第3 項準
      用第1 項視同自認。是本院依上開調查證據之結果，堪信
      原告之主張為真實。是原告請求被告甲○○給付294,421元
      ，及自111年2月21日起至清償日止，按週年利率9%計算之
      利息；暨自111年3月21日起至清償日止，其逾期在6個月
      內者，按上開利率10%，逾期超過6 個月者，就超過部分
      按上開利率20%計算之違約金，每次違約狀態最高連續收
      取9期，為有理由。
（二）被告乙○○應於原告對被告甲○○強制執行無效果時，負返還
      借款責任
　　⒈按民法第739條規定：「稱保證者，謂當事人約定，一方於
      他方之債務人不履行債務時，由其代負履行責任之契約。
      」同法第745條規定：「保證人於債權人未就主債務人之
      財產強制執行而無效果前，對於債權人得拒絕清償。」
　　⒉查被告乙○○為系爭借款之保證人，有汽車貸款借據暨約定
      書在卷可參（見北簡卷第9頁）。則原告請求被告乙○○於
      原告對被告甲○○強制執行無效果時，負返還系爭借款之責
      任，應屬有據。
　　⒊被告乙○○雖抗辯原告未就擔保之車輛取償等語。然就擔保
      品取償係債權人之權利，而非義務，縱使原告未就擔保車
      輛取償，亦與被告乙○○應負擔返還借款責任無涉，被告乙
      ○○此部分所辯，並不可採。被告乙○○另辯稱原告未調查被
      告甲○○之信用等語。然是否同意借款予被告甲○○，係原告
      自身判斷，與被告乙○○應負保證責任一事，並無關聯，被
      告乙○○此部分所辯，亦不可採。被告乙○○另辯稱其無法督
      促被告甲○○還款等語，然被告乙○○於擔任保證人前，本應
      自行評估被告甲○○之還款能力，其嗣後再爭執無法督促被
      告甲○○還款，顯無理由。
四、綜上所述，原告依消費借貸及保證之法律關係，請求被告甲
    ○○給付原告294,421元，及自111年2月21日起至清償日止，
    按週年利率9%計算之利息；暨自111年3月21日起至清償日止
    ，其逾期在6個月內者，按上開利率10%，逾期超過6 個月者
    ，就超過部分按上開利率20%計算之違約金，每次違約狀態
    最高連續收取9期。並請求被告乙○○於原告對被告甲○○強制
    執行無效果時，給付原告上開本金、利息及違約金，為有理
    由，應予准許。
五、本件係就民事訴訟法第427條訴訟適用簡易程序所為被告敗
    訴之判決，依同法第389條第1項第3款規定，應依職權宣告
    假執行。
六、本件事證已臻明確，兩造其餘主張陳述及所提之證據，經審
    酌均與本院前揭判斷無影響，毋庸一一論述，附此敘明。
七、訴訟費用負擔之依據：民事訴訟法第78條、85條第1項。並
    依職權確定訴訟費用額如主文第3項所示。
中　　華　　民　　國　　111 　年　　12　　月　　2 　　日
                    中壢簡易庭      法  官  周仕弘
上判決正本係照原本作成。
如不服本判決，應於判決送達後20日內向本庭（臺灣桃園地方法
院中壢簡易庭）提出上訴狀。（須附繕本）。
如委任律師提起上訴者，應一併繳納上訴審裁判費。
中　　華　　民　　國　　111 　年　　12　　月　　2 　　日
                                    書記官  巫嘉芸